# 长期股权投资转换为交易性金融资产事项

提问人：你瞅我干啥 时间：2020-05-15 11:33:08
请教陈老师，
实务中遇到这样一个问题，A公司持有B单位15%的股权， 2019 年，A公司对B公司董事会派驻一名董事，对B公司实施重大影响；
2020 年起，由于各种原因，A公司派驻的公司被撤回，且A公司计划将其持有的B公司股权转让。
2019 年，A公司财务报表将对B公司股权按照长期股权投资核算，按照权益法计量。
2020 年，A公司将董事撤回后，对股权该按交易性金融资产核算。
在 2020 年账务处理时，是否直接可以由长期股权投资转为交易性金融资产核算，还是需要追溯调整 2019 年报表数据？
谢谢陈老师！

回答人：chenyiwei
这种因丧失重大影响导致的核算方法转换，应根据《企业会计准则第 2 号——长期股权投资（ 2014 年修订）》第十五条第一款规定处理，即：投资方因处置部分股权投资等原因丧失了对被投资单位的共同控制或重大影响的，处置后的剩余股权应当改按《企业会计准则第 22 号——金融工具确认和计量》核算，其在丧失共同控制或重大影响之日的公允价值与账面价值之间的差额计入当期损益。原股权投资因采用权益法核算而确认的其他综合收益，应当在终止采用权益法核算时采用与被投资单位直接处置相关资产或负债相同的基础进行会计处理。
上述调整不涉及对前期比较数据的追溯调整。

提问人：你瞅我干啥 时间：2020-05-17 10:11:00
老师，目前的实际情况是投资方持股比例没有发生变化，仅是管理层对被投资单位股权的持有意图发生变化。出具了相关决策机构的会议文件，并撤回了派驻被投资方的董事，但被投资方的章程并未发生变化，该业务的经济实质是否满足丧失重大影响权利的条件。
如果没有发生股权比例的变动，一般从哪些方面进行判断投资方对被投资方权利的变化。
谢谢老师

回答人：chenyiwei
除了“出具了相关决策机构的会议文件，并撤回了派驻被投资方的董事”以外，更应关注投资方对被投资方的财务、经营决策的参与实际情况发生变化的事实证据。